臺灣板橋地方法院刑事判決　　　　　　　99年度易字第3388號
公　訴　人　臺灣板橋地方法院檢察署檢察官
被　　　告　黃宇緯
上列被告因竊盜案件，經檢察官提起公訴（99年度偵字第26265
號），被告於準備程序中就被訴事實為有罪之陳述，本院合議庭
裁定由受命法官獨任行簡式審判程序，茲判決如下：
    主  文
黃宇緯共同攜帶兇器毀壞安全設備竊盜，累犯，處有期徒刑壹年
。
    事  實
一、黃宇緯前於民國93年間因竊盜案件，經臺灣臺北地方法院以
    93年度易字第253 號判處有期徒刑3 年6 月確定，於96年4
    月16日縮短刑期假釋出監，所餘期間付保護管束，於96年7
    月18日保護管束期滿，假釋未經撤銷，未執行之刑，以已執
    行論。詎猶不知悔改，與張家彰共同基於意圖為自己不法所
    有之犯意聯絡，於99年4 月23日下午4 時許，由張家彰騎乘
    車牌號碼BJA-486 號普通重型機車搭載黃宇緯前往呂家蔓位
    於臺北縣樹林市（現改制為新北市樹林區○鎮○街327 之2
    號3 樓住處，張家彰於1 樓處等候，黃宇緯則持客觀上足供
    兇器使用之螺絲起子1 把毀損上址處所之大門門鎖（與大門
    分離之鎖頭，非屬大門之一部），藉以侵入屋內，竊取呂家
    蔓所有之新臺幣（下同）1 萬元、金墜子5 個、金項鍊5 條
    、K 金戒指6 只、手錶1 只、懷錶1 只、金手鍊1 條等物（
    毀損及無故侵入住宅部分，均未據告訴），得手後旋即由張
    家彰騎乘上開機車搭載黃宇緯一同離去，並將所竊得之上開
    物品變賣，所得款項由二人朋分花用殆盡。嗣呂家蔓發現上
    址遭竊報警處理，經警調閱監視攝影器畫面後，而查悉上情
    （張家彰涉嫌竊盜部分，另由本院審理中）。
二、案經呂家蔓訴由臺北縣政府警察局樹林分局移送臺灣板橋地
    方法院檢察署檢察官偵查起訴。
    理  由
一、本件被告黃宇緯所犯係死刑、無期徒刑、最輕本刑為3 年以
    上有期徒刑以外之罪，其於準備程序中就被訴事實為有罪之
    陳述，經本院告知簡式審判程序之旨，並聽取公訴人、被告
    之意見後，經合議庭裁定由受命法官獨任進行簡式審判程序
    審理，合先敘明。
二、上揭犯罪事實，業據被告於警詢、偵查中及本院審理時坦承
    不諱，核與證人即告訴人呂家蔓、證人邱孝鈞於警詢之指訴
    、證人即共同被告張家彰於警詢、偵查中及本院準備程序時
    之供述情節相符，並有上址照片及街道監視器翻拍畫面共26
    張存卷可查，足以佐證被告自白與事實相符，堪以採信。本
    件事證明確，被告犯行洵堪認定，自應依法論科。
三、按刑法第321 條第1 項第3 款之攜帶兇器竊盜罪，係以行為
    人攜帶兇器竊盜為其加重條件，此所謂兇器，其種類並無限
    制，凡客觀上足對人之生命、身體、安全構成威脅，具有危
    險性之兇器均屬之，且祇須行竊時攜帶此種具有危險性之兇
    器為已足，並不以攜帶之初有行兇之意圖為必要，最高法院
    79年台上字第5253號判例可資參照。查被告持以行竊之螺絲
    起子1 把，既足以破壞上址之門鎖，顯見此螺絲起子質地堅
    硬，堪認客觀上足以危害人之身體、生命及安全，而屬兇器
    無訛。又依社會通常觀念，門鎖乃除門扇牆垣外之其他足認
    為防盜之設備。是核被告所為，係犯刑法第321 條第1 項第
    2 、3 款之攜帶兇器毀壞安全設備竊盜罪（毀壞安全設備部
    分，起訴書誤載為毀越門扇）。被告與共同被告張家彰間有
    犯意聯絡及行為分擔，應論以共同正犯。又被告前受有如事
    實欄所載有期徒刑執行完畢紀錄，有臺灣高等法院被告前案
    紀錄表1 份在卷可憑，其於受有期徒刑執行完畢後，5 年以
    內故意再犯
    本件有期徒刑以上之罪，為累犯，應依刑法第47條第1 項規
    定加重其刑。爰審酌被告前有多次竊盜之前案紀錄，有上開
    前案紀錄表在卷可稽，足見素行不佳，其正值青壯，不思以
    己之力獲取所需，竟任意破壞他人住宅之門鎖並侵入住宅竊
    取他人動產，漠視他人財產法益，不惟造成告訴人財產損害
    ，亦使社會治安產生重大危害，自應予以非難；兼衡其智識
    程度為國中畢業（見警詢筆錄）、犯罪動機、目的、手段，
    告訴人所受財物損害約18萬9,000 元（見偵查卷第7 頁），
    損失非屬輕微，於警詢、偵查中及本院審理時均坦承犯行，
    犯後態度尚稱良好等一切情狀，量處如主文所示之刑，以示
    懲儆。至供竊盜所用之螺絲起子1 把，雖為被告所有供犯罪
    所用之物，惟該物未經扣案，且非屬義務沒收之物，為免將
    來執行之困難，爰不予宣告沒收，附此敘明。
據上論斷，應依刑事訴訟法第273 條之1 第1 項、第299 條第1
項前段，刑法第28條、第321 條第1 項第2 款、第3 款、第47條
第1 項，判決如主文。
本案經檢察官蘇逸修到庭執行職務。
中    華    民    國   100    年    1     月    18    日
                  刑事第二庭  法  官  曹惠玲
上列正本證明與原本無異。
如不服本判決，應於判決送達後10日內敘明上訴理由，向本院提
出上訴狀 (應附繕本) ，上訴於臺灣高等法院。其未敘述上訴理
由者，應於上訴期間屆滿後20日內向本院補提理由書「切勿逕送
上級法院」。
                               書記官  蕭佩宜
中    華    民    國   100    年    1     月    19    日
附錄本件論罪科刑法條全文：
中華民國刑法第321 條（加重竊盜罪）
犯竊盜罪而有左列情形之一者，處6 月以上、5 年以下有期徒刑
：
一、於夜間侵入住宅或有人居住之建築物、船艦或隱匿其內而犯
    之者。
二、毀越門扇、牆垣或其他安全設備而犯之者。
三、攜帶兇器而犯之者。
四、結夥三人以上而犯之者。
五、乘火災、水災或其他災害之際而犯之者。
六、在車站或埠頭而犯之者。
前項之未遂犯罰之。